臺灣雲林地方法院刑事判決　　　　　　　　　　　　　九十一年度交訴字第一八號
　　公　訴　人　臺灣雲林地方法院檢察署檢察官
　　被　　　告　甲○○
右列被告因公共危險等案件，經檢察官提起公訴（九十一年度偵字第九九七號），本
院判決如左：
    主  文
甲○○服用酒類，不能安全駕駛動力交通工具而駕駛，處有期徒刑參月；又駕駛動力
交通工具肇事，致人受傷而逃逸，處有期徒刑捌月。應執行有期徒刑拾月，緩刑貳年
。
甲○○被訴過失傷害部分公訴不受理。
    事  實
一、甲○○於民國九十一年三月九日晚上八時三十分許，在彰化縣員林鎮華成市場百
    姓公廟飲用酒類，其吐氣所含酒精成分約為每公升○．六五毫克以上、已達不能
    安全駕駛動力交通工具之程度，竟仍駕駛車號ＳＰ－一九四一號自小客車，於同
    日九時四十分許，行經雲林縣大埤鄉○○村○○路○段六之三十號前，因酒後反
    應力及控制力減弱，竟追撞前方由乙○○○所騎乘之ＥＺＺ－四九二號機車，使
    乙○○○人車倒地，因而受有頭部外傷、胸部鈍挫傷、右小腿擦傷、左膝鈍挫傷
    等傷害（過失傷害部分業經乙○○○撤回告訴）。甲○○見狀未下車救護，竟逕
    行駕車右轉逃逸至田間小路，經附近居民陳錦盈發覺後予以追趕，甲○○始駛回
    現場。嗣警方於同日晚上十時三十九分，以酒精濃度測定器對甲○○施以酒精濃
    度測定，測得其呼氣所含酒精濃度為每公升○．六五毫克，始查獲上情。
二、案經雲林縣警察局斗南分局報請臺灣雲林地方法院檢察署檢察官偵查起訴。
    理  由
壹、有罪部分：
一、訊據被告甲○○對於右揭時地酒後駕車追撞乙○○○機車，致乙○○○倒地受傷
    後，又逕行駛離現場約三百公尺處等情不諱，然矢口否認有何肇事逃逸之犯行，
    辯稱：我一時心裏緊張，以致沒有停下來，不是故意逃逸云云。經查：右揭犯罪
    事實，業據告訴人乙○○○在警訊時指訴明確，並有道路交通事故調查報告表、
    驗傷診斷書、及照片三張、酒精測試單一紙在卷可佐。又參以被告於前方無障礙
    物，夜間有照明之情況下，竟未發覺告訴人騎乘機車在前方準備左轉斗南鎮林子
    里，而遽然追撞之，足徵被告已達不能安全駕駛車輛甚明。再查，證人陳錦盈於
    警訊時證稱：在我家門口看見了一輛輕機車倒於路口中，而路口有一中年婦女載
    一名小女孩也倒於路中，並有一輛白色汽車停於前方約五十公尺，於是我就騎機
    車去那輛汽車，該車由延平路公準加油站往前行駛，到前方右轉田間小路，轉入
    田間小路後該車便停止，我就問該車駕駛，為何撞到人卻不停車，並即請該車駕
    駛開回肇事現場等語明確，被告亦自承：我當時有喝酒，本身也嚇到而不知所措
    ，就先將車子開走，但停車下來時也不知道該怎麼辦等語在卷，可見被告當時肇
    事後，明知肇事卻無立即停車並下車察看被害人傷勢，反而逕行離去，即屬逃逸
    行為無疑。再衡諸常情，倘被告無逃逸之心，大可暫停於現場，以平復心緒並考
    慮救護或報警等處理，然被告竟右轉進入一般往來路人不易察覺之田間小路，益
    徵被告應係因肇事後惟恐遭人發覺始離去現場甚明，至被告事後遭人發覺之處距
    離現場之遠近及其是否自行停車，僅屬事後如何遭人查獲之經過，而與肇事逃逸
    犯行之成立與否無關，是被告請求再傳喚證人陳錦盈證明其是否是主動停在小路
    上一節，本院認核無調查之必要，應予駁回。綜上所述，被告上開所辯，殊不可
    採。本件事證明確，被告犯行，洵堪認定。
二、核被告所為，係犯刑法第一百八十五條之三服用酒類不能安全駕駛動力交通工具
    而駕駛罪及一百八十五條之四之駕駛動力交通工具肇事致人受傷而逃逸罪。被告
    所犯上開二罪間，犯意各別，行為互殊，應分論併罰。本院審酌被告駕車肇事後
    ，雖心存僥倖，對於傷者未予救助而逃逸，本應處以重刑，惟參酌其尚無不良素
    行，且犯後已與告訴人達成民事和解，有雲林縣斗南鎮調解委員會調解筆錄可按
    ，並經告訴人撤回過失傷害之告訴，且體內酒精濃度非高，及其動機、目的、犯
    後坦承部分犯行，態度尚佳等一切情狀，量處如主文所示之刑，並應其應執行刑
    ，以示懲儆。末查被告未曾受有期徒刑以上刑之宣告，有台灣高等法院被告全國
    前案紀錄表可證，其因一時疏忽肇事，雖有逃逸惡行，幸告訴人傷勢非重，被告
    犯後復知悔悟，告訴人亦不願繼續追究，被告經此教訓之後，當能知所警惕，信
    無再犯之虞，本院認對被告所宣告之刑，以暫不執行為適當，爰併宣告緩刑二年
    ，以啟自新，並觀後效。
貳、公訴不受理部分：
一、按告訴乃論之罪，告訴人於第一審辯論終結前得撤回其告訴，又告訴經撤回者，
    應諭知不受理之判決，刑事訴訟法第二百三十八條第一項、第三百零三條第三款
    定有明文。
二、查本件告訴人乙○○○告訴被告甲○○右揭過失傷害案件，起訴書認係觸犯刑法
    第二百八十四條第一項前段之罪，依同法第二百八十七條前段之規定，須告訴乃
    論。茲據告訴人撤回告訴，有撤回告訴狀一紙附卷可稽，依照首開說明，本件過
    失傷害部分應諭知不受理之判決。
據上論斷，應依刑事訴訟法第二百九十九條第一項前段、第三百零三條第三款，刑法
第一百八十五條之三、第一百八十五條之四、第五十一條第五款、第七十四條第一款
，判決如主文。
本案經檢察官徐維嶽到庭執行職務。
中      華      民      國      九十一      年    四      月    三十    日
                                        臺灣雲林地方法院刑事第二庭
                                            法  官  趙  思  芸
右正本證明與原本無異。
如不服本判決，應於判決送達後十日內向本院提出上訴狀( 應附繕本 )。
                                            書記官  王  淑  美
中      華      民      國      九十一      年    四      月    三十    日
中華民國刑法第一百八十五條之三
服用毒品、麻醉藥品、酒類或其他相類之物，不能安全駕駛動力交通工具而駕駛者，
處一年以下有期徒刑、拘役或三萬元以下罰金。
中華民國刑法第一百八十五條之四
駕駛動力交通工具肇事，致人死傷而逃逸者，處六月以上五年以下有期徒刑。
